---
output:
  html_document
---

```{r, include=FALSE, echo = FALSE}
data1 <- readRDS("listas.rds")
```

# Listas de Candidatos - Legislativas 2022

Listas de Candidatos definitivamente admitidas.

Fonte: [Comissão Nacional de Eleições](https://www.cne.pt/content/eleicoes-para-assembleia-da-republica-2022)

(11/01/2022: disponíveis 19 dos 22 círculos eleitorais)


```{r, eval = TRUE, echo = F}
DT::datatable(data1, rownames = F)
```

<script src='https://storage.ko-fi.com/cdn/scripts/overlay-widget.js'></script>
<script>
  kofiWidgetOverlay.draw('jrdaniel38137', {
    'type': 'floating-chat',
    'floating-chat.donateButton.text': 'Support Us',
    'floating-chat.donateButton.background-color': '#00b9fe',
    'floating-chat.donateButton.text-color': '#fff'
  });
</script>


[Calculadora Legislativas 2022](https://jrdaniel.shinyapps.io/paragrafo)

[JRDANIEL](https://www.linkedin.com/in/jo%C3%A3o-r-daniel-5a164a211)

[GitHub](https://github.com/joaordaniel/listas_legislativas2022): repositório com a base de dados em formato .csv e .rds, e o script (R) de extração dos dados dos ficheiros .pdf da CNE

[![License: MIT](https://img.shields.io/badge/License-MIT-yellow.svg)](https://opensource.org/licenses/MIT)